# 国内母公司与国外子公司往来抵消

提问人：bysanzh 时间：2019-12-31 08:05:05
请教陈版，国内母公司应收日本子公司 5303599 人民币（按产生时候的汇算为 89000000 日元），期末的时候将日本公司的报表折算成人民币报表，日本子公司应付母公司的金额为 5712554 元人民币，请问合并抵消的时候，差额是计入其他综合收益还是计入别的项目，谢谢陈版

回答人：chenyiwei
如果日本子公司的记账本位币为日元，期末按即期汇率折算到人民币，则该差额应在母公司个别报表层面进行汇兑损益调整，即在合并报表层面体现为汇兑损益，除非确定其作为对境外经营子公司的净投资。